臺灣新竹地方法院民事裁定  
110年度司字第21號
聲  請  人  財政部北區國稅局竹北分局

法定代理人  游素菁  


相  對  人  利永貞建設有限公司

上列聲請人聲請為相對人選派清算人事件，本院裁定如下：
　　主　文
選派陳振禮律師（事務所地址：臺北市○○區○○○路○段000號1樓）
為相對人之清算人。
聲請程序費用新臺幣壹仟元由相對人負擔。
　　理　由
一、按解散或經中央主管機關撤銷或廢止登記之公司，除因合併
    、分割或破產而解散外，應行清算；有限公司之清算，以全
    體股東為清算人。但本法或章程另有規定或經股東決議，另
    選清算人者，不在此限；不能依公司法第79條規定定其清算
    人時，法院得因利害關係人之聲請，選派清算人，公司法第
    24條、第26條之1、第113條第2項、第79條、第81條分別定
    有明文。
二、聲請意旨略以：
　　相對人於民國（下同）106年4月25日業經經濟部中部辦公室
    以經授中字第10632014840號函廢止登記，依法應行清算，
    惟相對人查無章程規定或股東選任清算人，且唯一董事兼股
    東黃偉邦已遷出國外，行方不明。鈞院前於109年2月18日以
    108年度司字第28號裁定選派邱懷祖律師為清算人，惟業經
    鈞院於110年1月6日以109年度司字第23號裁定予以解任。相
    對人截至110年9月1日止，滯欠聲請人營利事業所得稅、滯
    納金、滯納利息合計新臺幣（下同）2,060,026元，又聲請
    人已洽陳振禮律師同意擔任相對人之清算人，爰依公司法第
    113條準用同法第81條規定，以利害關係人身分聲請選派陳
    振禮律師為相對人之清算人。
三、經查，聲請人主張相對人積欠營利事業所得稅、滯納金等共
    2,060,026元，有聲請人提出之欠稅查詢表附卷可稽（本院
    卷第45頁），足認聲請人為利害關係人。又相對人業經經濟
    部中部辦公室廢止登記，原先之股東兼董事黃偉邦已遷出國
    外，且相對人公司章程就選派清算人亦未有特別規定，有經
    濟部中部辦公室函、公司變更登記表、相對人之公司章程、
    內政部個人基本資料查詢清單在卷可憑（本院卷第15-40、5
    7頁）。是聲請人為確保對相對人之租稅債權，依公司法第1
    13條準用同法第81條規定，本於利害關係人之身分聲請為相
    對人選派清算人，以利清算程序之進行，於法即無不合。本
    院審酌聲請人所推薦之陳振禮律師已表明同意擔任相對人之
    清算人，有同意書附卷可參（本院卷第51頁），衡以陳振禮
    律師具律師資格，應有相當學識及專業能力可辦理公司清算
    事務，復無非訟事件法第176條所定不得選派為清算人之情
    事，由其擔任清算人職務，應屬適當，爰依前揭規定，選派
    陳振禮律師擔任相對人之清算人。
四、依非訟事件法第24條第1項、第175條第3項，裁定如主文。
中　　華　　民　　國　　110 　年　　9 　　月　　15　　日
　　　　　　　　　民事第二庭　  法　官　林麗玉
以上正本係照原本作成。
如對本裁定抗告，應於裁定送達後10日內向本院提出抗告狀，並
繳納抗告費新臺幣1,000元。
中　　華　　民　　國　　110 　年　　9 　　月　　15　　日
　　　　　　　　　　　　　　　  書記官　郭春慧